臺灣臺南地方法院臺南簡易庭民事判決
110年度南小字第468號
原      告  鄧舶霆
被      告  侯勝涵



上列當事人間請求侵權行為損害賠償事件，本院於民國110年4月14日言詞辯論終結，判決如下：                    
　　主    　文
原告之訴駁回。
訴訟費用新臺幣壹仟元由原告負擔。 
    事實及理由
一、原告主張：
  ㈠被告於民國108年4月23日下午6時20分許，騎乘車牌號碼000-
    000號普通重型機車，沿臺南市中西區中華北路1段由北往南
    方向行駛在機慢車優先道上，行經中華北路1段與和緯路5段
    交岔路口時，疏未注意保持安全間隔距離，即貿然直行，適
    有原告騎乘車牌號碼000-000號普通重型機車(下稱系爭機車
    )同向行駛在前方之外側車道上，因閃避不及，被告騎乘前
    開機車之左側車身處即與系爭機車之右側車身處發生碰撞，
    致原告人車倒地，受有右背部、右肘、右膝擦挫傷之傷害，
    系爭機車亦受有損害（下稱系爭事故）。原告因系爭事故受
    有下列損失：
　⒈系爭機車修復費用新臺幣（下同）30,750元。
　⒉醫療費用2,450元。
　⒊受有精神上損害6,800元。　
　㈡為此，爰依侵權行為之法律關係，請求被告賠償上開金額等
    語，並聲明：被告應給付原告40,000元，及自起訴狀繕本送
    達翌日起至清償日止，按週年利率5%計算之利息。
二、被告則以：兩造就系爭事故民事賠償部分已於108年10月23
    日在臺南市中西區調解委員會調解成立，被告願依調解內容
    賠償原告系爭機車修復費用、醫療費用及精神慰撫金共計12
    ,000元等語，資為抗辯，並聲明：原告之訴駁回。
三、得心證之理由：
  ㈠按稱和解者，謂當事人約定，互相讓步，以終止爭執或防止
    爭執發生之契約；和解有使當事人所拋棄之權利消滅及使當
    事人取得和解契約所訂明權利之效力，民法第736條、第737
    條分別定有明文。又和解契約合法成立，兩造當事人即均應
    受該契約之拘束，縱使一造因而受不利益之結果，亦不得事
    後翻異，更就和解前之法律關係再行主張。而依鄉鎮市調解
    條例規定由各該鄉鎮市公所調解委員會調解成立所作成之調
    解書，係屬雙方當事人以終止爭執為目的而互相讓步所為之
    合意。縱該調解書因未經法院核定，不生與民事確定判決有
    同一之效力，仍應認為具有私法上和解契約之效力（最高法
    院84年度台上字第1862號、87年度台上字第2342號判決意旨
    參照）。
  ㈡被告抗辯兩造間就系爭事故已成立和解契約，業據提出臺南
    市中西區調解委員會調解筆錄為證（見本院卷第53頁），原
    告不爭執上開調解筆錄之形式上真正，復於本院審理時自承
    ：伊就系爭事故所受損失已與被告達成共識，並經臺南市中
    西區調解委員會調解成立等語（見本院卷第91頁），再參以
    上開調解筆錄載明被告給付一定金額予原告，兩造拋棄系爭
    事故民事請求權暨原告同意撤回刑事告訴之意旨，是兩造間
    於108年10月23日已達成和解，堪以認定。是被告此部分抗
    辯，尚非無憑。又揆諸前揭說明，兩造間既已成立和解契約
    ，均應受此和解契約之拘束，除有無效或得撤銷等事由，不
    得再反為原先之請求。準此，原告提起本件訴訟再向被告請
    求給付40,000元，自屬無據。
四、綜上所述，原告依侵權行為之法律關係，請求被告給付40,0
    00元，及自起訴狀繕本送達翌日起至清償日止，按週年利率
    5%計算之利息，為無理由，不應准許。
五、本件事證已臻明確，兩造其餘攻擊防禦方法及所提證據，經
    本院斟酌後，認為與本件判決結果不生影響，爰不予逐一論
    列，附此敘明。
六、訴訟費用負擔之依據：民事訴訟法第78條。
中　　華　　民　　國　 110　　年　　 4　　月　　30　　日
                  民事第一庭    法    官  王鍾湄
以上正本係照原本作成。
如對本判決上訴，須於判決送達後20日內向本院提出上訴狀。
如委任律師提起上訴者，應一併繳納上訴審裁判費。
中　　華　　民　　國　 110　　年　　 4　　月　　30　　日
                                書 記 官  曾怡嘉